# 关于共同经营

提问人：summerxxy 时间：2023-05-13 17:19:25
请教陈版：
A公司与B公司于 2020 年签署一份合作协议，协议约定由A公司提供粗制碳酸钙资源（该粗制碳酸钙是A公司生产的副产品），B公司到A公司所在地建设生产线（含厂房）。B提供资金 500 万，A按照B要求采购、购买设备建造产线(专款专用)。厂房设备所有权归属于A。
合作期间，A公司粗制碳酸钙直接销售给B公司，全部由B公司在A公司所在地进行加工生产精制碳酸钙（B公司提供人员），加工完成移交给B公司自行对外销售，合作期限为 5 年。双方约定：若盈利，利润优先抵扣B垫付的 500万，后续利润分配比例为甲：乙=5： 5 。
2021 年产线建设完毕，截止目前由于技术原因导致生产出来精制碳酸钙质量不合格，产线闲置。
如何理解该业务：
根据条款分析B公司是实质上主导项目运营的一方，其将设备、人员等移交给A公司不代表其控制权的转移。对于A而言，A只是提供原材料，应将所投入的碳酸钙的相关的收入和成本100%列入A公司报表。
由于设备产线非A公司支付，虽名义上所有权归属于A，是否可以将账面的固定资产和预收 500 万对抵？
望陈版指导该业务的会计处理！

回答人：chenyiwei
该事项并非共同经营，而是A向B提供原材料，B进行进一步加工后出售。B对该业务具有主导权。
对于其账务处理，需要明确以下问题：
1 、该设备的产能是否与A公司的粗制碳酸钙的产出量相适应？如果A不能提供足够多的粗制碳酸钙，或者A的产出过多，如何处理？B能否从其他来源采购粗制碳酸钙以满足该设备的产能？
2 、A销售粗制碳酸钙给B的价格如何确定？是否与市场公允价格一致？
3 、B的 500 万能否涵盖设备投资额？A是否需要垫资？
该交易总体上可以理解为B自建固定资产（虽然产权归属于A，但会计上应确认为B的固定资产）。目前“2021年产线建设完毕，截止目前由于技术原因导致生产出来精制碳酸钙质量不合格，产线闲置”的状况，意味着B需要计提固定资产减值。